【裁判字號】    97,交抗,744
【裁判日期】    970630
【裁判案由】    違反道路交通管理處罰條例
【裁判全文】
臺灣高等法院交通事件裁定             97年度交抗字第744號
抗  告  人
即受處分人  甲○○
上列抗告人因違反道路交通管理處罰條例案件，不服臺灣板橋地
方法院，中華民國97年5月27日所為裁定（97年度交聲字第789號
），提起抗告，本院裁定如下：
    主  文
抗告駁回。
    理  由
一、原裁定意旨略以：受處分人甲○○騎乘車號922-CG G號重型
    機車，於民國97年3月2日中午12時30分許，行經臺北縣板橋
    市○○路○段124巷與莊敬路口時，因行經有燈光號誌管制之
    交岔路口闖紅燈之違規行為，經警掣單舉發，原處分機關交
    通部公路總局台北區監理所板橋監理站乃依道路交通管理處
    罰條例第53條第1項、第63條第1項第3款規定，裁處罰鍰新
    臺幣2,700元，並記違規點數3點。查受處分人確有闖紅燈之
    違規行為，原處分機關據以裁罰，依法並無違誤，異議應予
    駁回等語。
二、抗告意旨略以：(一)開單員警於開庭時所述其車於莊敬路上巡
    邏，與開單當日所說係從文化路二段124巷騎往莊敬路之說
    法不同，其證詞可信度有待查證。(二)另依據台北縣政府警察
    局海山分局97年4月15日北縣警海交裁字第0970014368號函
    所載，該員警當時亦行駛於文化路二段124巷上，明顯與法
    庭上所述不同，且警員尚屬年輕，經驗不足，不能排除判斷
    有誤，爰請撤銷原裁定云云。
三、按道路交通管理處罰條例第53條規定：「汽車駕駛人，行經
    有燈光號誌管制之交岔路口闖紅燈者，處新臺幣1,800元以
    上5,400元以下罰鍰。前項紅燈右轉行為者，處新臺幣600元
    以上1,800元以下罰鍰」。
四、本院查：
(一)本件抗告人甲○○騎乘車號922-CGG號重型機車，於民國97
    年3月2日中午12時30分許，行經臺北縣板橋市○○路○段124
    巷與莊敬路口時，因行經有燈光號誌管制之交岔路口闖紅燈
    之違規行為，經警掣單舉發，嗣經原處分機關依道路交通管
    理處罰條例第53條第1項、第63條第1項第3款之規定裁處異
    議人罰鍰2,700元、並記違規點數3點等情，有臺北縣政府警
    察局北縣警交字第C00000000號舉發通知單、交通部公路總
    局台北區監理所板橋監理站板監裁41-C00000000號裁決書各
    1份在卷可稽。
(二)證人即本件舉發警員陳宇峰於原審97年5月21日具結證稱：
    當天我騎車在莊敬路上巡邏，面對著異議人闖越的紅燈，當
    時天氣很好，我看到已經變成紅燈了，還有一部黑色的機車
    闖出來，我就迴轉去攔他，我攔他下來後他說他是黃燈，但
    我攔他下來他講完話時，紅燈已經變成綠燈了，所以我不採
    信他的說法就開單‧‧‧（異議人騎出來時到底是紅燈還是
    黃燈？）我面對他的號誌，所以我看得很清楚，我確定是紅
    燈之後異議人的機車才騎出來，當時並沒有其他機車，只有
    他那一台騎出來等語（參見原審卷第18頁）。觀諸證人陳宇
    峰所言，就其執行交通勤務當時位置、抗告人之車行方向、
    不遵號誌闖紅燈之違規經過，及其後舉發等情節，證述具體
    且明確。按燈光號誌之違反，其所需之舉證狀態稍縱即逝，
    除設有感應照相之路口外，事後無法還原現場狀態，而證人
    陳宇峰與抗告人間毫不相識，並無嫌隙，衡情應無設詞攀誣
    或虛構違規事實以陷害異議人之理；況警員執行公務時，本
    身即受有行政懲處責任之監督，且其到庭具結作證，更係以
    刑事責任擔保其證言之真實性，故證人陳宇峰上揭證述本件
    違規事實，經核尚無不可採信之處。
(三)抗告意旨雖認海山分局書函稱證人陳宇鋒警員當時行駛於文
    化路2段124巷，其號誌已為綠燈；而於原審卻證稱當時係騎
    在莊警路上巡邏，看到抗告人闖紅燈，乃迴轉去攔車，就證
    人當時所處位置，前後指述不一云云。惟證人陳宇鋒係於97
    年5月21日至原審作證，距本件發生時點，已逾2個半月，且
    每日處理交通違規件數不少，實難期其就當時所在位置記憶
    清晰，惟其證述抗告人有闖紅燈乙節則十分明確。又本件係
    發生於板橋市○○路○段124巷、莊敬路口，證人如係於莊
    敬路口對向巡邏，本可清楚看到燈號變換情形，縱如抗告人
    所陳，證人係行駛於文化路124巷至莊敬路口，二條道路係
    十字型交叉，自文化路124巷路口，斜角仍可看到莊敬路燈
    號變換之情形。且抗告人於異議狀自承：本人前方有三、四
    台機車一起經過路口，只是本人在最後一台等語，可見抗告
    人當時是最後一台通過該路口，若非抗告人確有闖紅燈，證
    人當時與抗告人並非同向，無論正轉或迴轉，均有不便之處
    ，何必苦苦自後追趕？證人固尚屬年輕，經驗或有不足，但
    是否闖紅燈係靠觀察而非判斷，警員年輕，更耳聰目明，誤
    認之可能性更低，則其證稱親眼目睹抗告人闖紅燈乙節，自
    可採信。
五、從而，原審認抗告人確有駕車行經有燈光號誌管制之交岔路
    口闖紅燈之違規行為，原處分機關據以援引道路交通管理處
    罰條例第53條第1項、第63 條第1項第3款，裁處異議人罰鍰
    新臺幣2,700元並記違規點數3點，與法並無不合，因而裁定
    異議駁回，自無違法或不當之處。抗告人仍執陳詞，空言否
    認違規，核無理由，抗告應予駁回。
據上論結，應依道路交通案件處理辦法第26條，刑事訴訟法第41
2條，裁定如主文。
中    華    民    國    97    年    6     月    30    日
                  刑事第十七庭  審判長法  官  趙功恆
                                      法  官  高明哲
                                      法  官  陳世宗
以上正本證明與原本無異。
不得再抗告。
                                      書記官  魏汝萍
中    華    民    國    97    年    6     月    30    日


司法院資訊處製作；財團法人民間司法改革基金會備份。
